最高法院刑事判決　　　　　　　　一○○年度台非字第七四號
上　訴　人　最高法院檢察署檢察總長
被　　　告　周文貴
上列上訴人因被告偽造文書案件，對於本院中華民國九十九年九
月十六日第三審確定判決（九十九年度台上字第五七０三號，起
訴案號：台灣板橋地方法院檢察署九十一年度偵字第九六七九號
），認為部分違背法令，提起非常上訴，本院判決如下：
    主  文
原判決關於周文貴部分撤銷。
    理  由
非常上訴理由稱：「按判決不適用法則或適用不當者，為違背法
令，刑事訴訟法第三百七十八條定有明文。本件被告周文貴觸犯
連續行使偽造公文書罪，依刑法第二百十一條之規定：『偽造、
變造公文書，足以生損害於公眾或他人者，處一年以上七年以下
有期徒刑』，其最低刑度至少為一年，智慧財產法院九十九年度
刑智上更（三）字第八號判決，竟論處被告有期徒刑十月，且無
法定酌減之依據，顯為判決違背法令，檢察官乃於民國九十九年
六月二十九日提起上訴，最高法院九十九年度台上字第五七０三
號判決以：『本件被告周文貴因行使偽造公文書案件，經原審判
決，於九十九年六月十七日向檢察官合法送達，有送達證書附卷
可按，其上訴期間，因期間之末日即同年六月二十七日適為星期
日，故應於翌日即同年月二十八日屆滿，乃檢察官延至同年六月
二十九日始就周文貴部分提起上訴，顯已逾期，其上訴自非合法
，應予駁回』。其駁回檢察官上訴，固非無見。惟查：依「智慧
財產法院訴訟當事人在途期間標準」（民國九十七年九月十五日
公布）第二條所訂定各地區與智慧財產法院間之在途期間日數表
，因智慧財產法院所在地為台北縣板橋市（註：現已改制為新北
市板橋區，下同），台灣高等法院檢察署智慧財產分署所在地為
台北市，台灣高等法院檢察署智慧財產分署與智慧財產法院之在
途期間為二日。是自九十九年六月十七日檢察官收受判決起算，
上訴期間應於九十九年六月二十九日期滿，檢察官既於九十九年
六月二十九日提起上訴，尚未逾期，上訴應屬合法，最高法院以
逾期為由駁回上訴，乃未依前開法令之規定計算在途期間，顯有
判決不適用法則之違法。案經確定，爰依刑事訴訟法第四百四十
一條、第四百四十三條提起非常上訴，以資糾正」等語。
本院按：上訴期間為十日，自送達判決後起算，刑事訴訟法第三
百四十九條前段定有明文。又刑事訴訟程序中不利益於被告之合
法上訴，上訴法院誤為不合法，而從程序上為駁回上訴之判決確
定者，其判決固屬重大違背法令，惟既具有判決之形式，仍應先
依非常上訴程序將該確定判決撤銷，始得回復原訴訟程序，司法
院大法官會議釋字第二七一號著有解釋。本件智慧財產法院九十
九年度刑智上更（三）字第八號偽造文書一案之刑事判決，於九
十九年六月十七日向台灣高等法院檢察署智慧財產分署檢察官合
法送達，有送達收受證書附卷可按；又依「智慧財產法院訴訟當
事人在途期間標準」第二條所訂定各地區與智慧財產法院間之在
途期間日數表，因智慧財產法院所在地為台北縣板橋市，台灣高
等法院檢察署智慧財產分署所在地為台北市，扣除在途期間二日
（台灣高等法院檢察署智慧財產分署與智慧財產法院之在途期間
為二日），計至九十九年六月二十九日始屆滿，檢察官不服關於
被告部分之判決，為被告之不利益，於九十九年六月二十九日提
起上訴，尚未逾期，原判決誤以為檢察官上訴已逾期限，因而從
程序上駁回其上訴，自屬違背法令。案經確定，非常上訴意旨，
執以指摘，洵有理由，應由本院將原判決關於周文貴部分撤銷，
俾回復原訴訟程序，就檢察官於合法期間內之上訴進行審判，以
資救濟。
據上論結，應依刑事訴訟法第四百四十七條第一項第一款，判決
如主文。
中    華    民    國  一○○  年    四    月    七    日
                      最高法院刑事第五庭
                          審判長法官  林  永  茂  
                                法官  蘇  振  堂  
                                法官  林  立  華  
                                法官  蔡  國  在  
                                法官  陳  春  秋  
本件正本證明與原本無異
                                      書  記  官  
中    華    民    國  一○○  年    四    月   十五   日
                                                     ｍ